---
title: "Likert-Grafiken"
output:
  github_document: default
  html_document: default
---

```{r setup, include=FALSE}
require(knitr)
knitr::opts_chunk$set(echo = TRUE)

require(stp25tools)
require(stp25likert)
require(cowplot)
require(tidyverse)
library(ggstats)
library(ggplot2)
#require(stp25stat2)

 
Multi <- dummy_multi_data()
Likert <- dummy_likert_data()


```
 
 
Likert-Skalen sind Fragenbatterien, die mit vorgegebenen mehrstufigen Antwortskalen beantwortet werden.
 Die dazugehörigen Fragen (Items) sind als strikt positive oder negative Aussagen formuliert.
 

Die Auswertung erfolgt bei rein deskriptiven Fragestellungen durch Auszählung und Berechnung der Anteilswerte. Wenn die Stichprobe groß genug ist, kann eine Likertskala auch als metrische Skala angesehen werden und es können dann alle Kennzahlen wie z.B. Mittelwerte und Korrelationen berechnet werden. 
 
<!-- badges: start -->
[![Lifecycle: experimental](https://img.shields.io/badge/lifecycle-experimental-orange.svg)](https://www.tidyverse.org/lifecycle/#experimental)
[![CRAN status](https://www.r-pkg.org/badges/version/stp25stat2)](https://CRAN.R-project.org/package=stp25stat2)
<!-- badges: end -->

### Likert -Tabelle



```{r, warning=FALSE, message=FALSE}
Likert |>
  Tbll_likert(q1, q2, q3, q4,
              ReferenceZero = 2.5) |> 
  kable(caption =" Likert-Skale")

```


 
Die Lang-Form oder Breit-Form der Dataen kann mit `Summarise_likert()` erzeugt werden.

```{r}

Likert |>
  Summarise_likert(q1, q2, q3, q4) 

Multi |>
  Summarise_likert(q1, q2, q3, q4) 

Multi |>
  Summarise_multi(q1, q2, q3, q4) 

```
 



## Klassiker Plot mit der HH Library

Die Funktion `likertplot()` ist ein Workaround für die Funktion `HH:::plot.likert.formula`. Dabei kann ein  ensprechender data.frame, das mit der Funktion `Summarise_likert()` erzeugt wurde, mit allen notwendigen Parametern direkt übergeben werden. Mit HH lassen sich die Referenzlinien verschieben.

 

```{r likert-plot-1, fig.height=3, fig.width=8}


Likert |>
  Summarise_likert(q1, q2, q3, q4, 
                   include.total = TRUE, 
                   by =  ~ Sex)  |>
  likertplot(include.order = "r", ReferenceZero = 3.5, auto.key =list(columns=5))

```


### einfache Alternative

```{r}

require(tinyplot)

Likert |>
  Summarise_likert_long(q1, q2, q3, q4, 
                        include.total = TRUE, 
                        by =  ~ Sex) -> lidata

tinyplot(
  Freq ~ Item | levels,
  facet = ~ Sex,
  data = lidata,
  type = "barplot",
  center = 1,
  flip = TRUE,
  facet.args = list(ncol = 3),
  # yaxl = "percent",
  xlab = ""
)

```



### Händich mit ggplot

```{r ggplot-2, fig.height=2.5, fig.width=7}
require(ggplot2)
require(ggstats)
Multi |>
  Summarise_multi_long(q1, q2, q3, q4) |>
  ggplot() +
  aes(
    x = Item,
    fill = levels,
    weight = Freq,
    by = Item
  ) +
  geom_bar(position = "fill") +
  scale_fill_brewer(palette = "BrBG", direction  = 1) +
  geom_text(
    aes(label = scales::percent(after_stat(prop), accuracy = 1)),
    stat = "prop", position = position_fill(.5)) +
  coord_flip()
  
```
 
 
 
### gglikert_stacked mit likert_data und multi_data
 
Neue Funktion `gg_likert_stacked()`  diese habe die ich von Joseph Larmarange gestohlern - siehe orginale Funktion unten.
 
 
```{r, fig.height=4, fig.width=7}
#' Here is the function with my customised implementation of gglikert_stacked()
#' 
Multi |>
  Summarise_multi_long(
    q1,q2,q3,q4,q5,q6,q7,q8,q9,
    by =  ~ Sex,
    grouping = list(
      FC.2 = c("q1", "q2"),
      FC.3 = "q3",
      FC.4 =  c("q4", "q5", "q6"),
      FC.5 = c("q7", "q8", "q9")
    )
  ) |>
  gg_likert_stacked(
    .grouping ~ Sex) +
#  theme_bw() +
  theme(strip.text.y = element_text(angle = 0))


```
 
```{r, fig.height=4, fig.width=8}
DF |>
  Summarise_likert(q1,q2,q3,q4,q5,q6,q7,q8,q9,
                   # by =~ sex,
                   grouping = list(
                     FC.2 = c("q1", "q9", "q2", "q5"),
                     FC.3 = c("q3", "q4", "q6"),
                     FC.4 = c("q7", "q8")
                   )) |>  
  mutate(Item= as.character(Item) )|>
     plyr::arrange(.grouping)  |>
  likertplot(
    Item ~ . | .grouping,
    scales = list(y = list(relation = "free")),
    layout = c(1, 3),
    between = list(y = 0),
    strip = FALSE,
    strip.left = strip.custom(bg = "gray97"),
    par.strip.text = list(cex = .8, lines = 5),
    main = "Ernärung",
    ylab = NULL,
    wrap = FALSE
  )

 
```





Quelle: Bibliothek 'ggstats'

https://github.com/larmarange/ggstats

